臺灣臺中地方法院民事裁定　　　　　　　100年度聲字第259號
聲　請　人　林川即林建勳即林捷.
訴訟代理人　黃銘煌律師
相　對　人　臺灣土地銀行股份有限公司
法定代理人　蘇樂明
訴訟代理人　李月治
上列當事人間聲請停止執行事件，本院裁定如下：
    主  文
聲請人供擔保新臺幣玖拾萬伍仟捌佰伍拾參元後，本院一百年度
司執字第八九六八六號返還借款等強制執行事件，就附表所示土
地房屋所為之強制執行程序，於本院一百年度訴字第二五五七號
債務人異議之訴事件判決確定、和解或撤回起訴前應暫予停止。
    理  由
一、按有回復原狀之聲請，或提起再審或異議之訴，或對於和解
    為繼續審判之請求，或提起宣告調解無效之訴、撤銷調解之
    訴，或對於得為強制執行之裁定提起抗告時，法院因必要情
    形或依聲請定相當並確實之擔保，得為停止強制執行之裁定
    ，強制執行法第18條第2項定有明文。又法院因必要情形或
    依聲請定相當並確實之擔保，為停止強制執行之裁定者，該
    擔保金額之多寡應如何認為相當，固屬法院職權裁量之範圍
    ；惟此項擔保係擔保執行債權人因停止執行所應受之損害，
    故法院定擔保金額時，自應斟酌該債權人因停止執行可能遭
    受之損害，以為衡量之標準，非以債權額為依據，最高法院
    92年度臺抗字第480號著有裁定可資參照。
二、查本件聲請人以其提起債務人異議之訴即本院100年度訴字
    第2557號民事案件為理由，聲請裁定停止本院100年度司執
    字第89686號返還借款執行事件，就附表所示土地房屋所為
    之強制執行程序，經本院調取前開民事及強制執行事件卷宗
    審究後，堪認聲請人之聲請為有理由。
三、次查，相對人持本院100年度司執字第70278號債權憑證為執
    行名義，聲請對附表所示土地建物為強制執行。然聲請人主
    張其在繼承發生時為限制行為能力人，並隻身在外讀書，對
    於聲請人之被繼承人林捷生前是否曾積欠相對人款項並不知
    情，且附表所示土地房屋為聲請人自己購買，並非繼承自林
    捷之遺產，林捷生前亦無留下任何財產給聲請人，依民法繼
    承篇施行法規定，聲請人得僅以所得遺產為限負其責任等語
    ，而提起債務人異議之訴在案。查相對人於該事件所主張之
    債權額為本金新臺幣（下同）2,345,602元（未含前次執行
    已計未受償之利息521,734元、前次執行已計未受償之違約
    金164,425元及本金之利息、違約金）；而附表所示土地房
    屋之價值於前開強制執行事件中僅至定期現場測量階段，尚
    未鑑價，故依聲請人提出附表所示建物於100年度房屋稅籍
    資料所示，其房屋課稅現值為162,800元，而附表所示土地
    根據卷附之土地登記謄本所示，其價值為2,175,488元（土
    地公告現值每平方公尺12,800元×169.96平方公尺=2,175,
    488元），合計2,338,288元。揆諸前揭最高法院見解所示，
    本院酌定擔保金額時，尚應考量相對人上開強制執行未能即
    時受償所受之損害額定之。爰審酌相對人因附表所示土地房
    屋之強制執行程序停止，致未能儘速執行該財產滿足債權，
    每年所受之損害，約相當於該取償價值之利息損失209,043
    元（即2,338,288元×8.94％＝209,043元，元以下四捨五入
    ，年息係參照債權憑證所載利率計算）。又因前開債務人異
    議之訴之訴訟標的價額經核定為2,338,288元，已逾民事訴
    訟法第466條所定數額，屬得上訴第三審事件，至三審終結
    ，其期間推定為4年4個月（參照各級法院辦案期限實施要點
    第2條規定民事通常程序第一審審判案件期限1年4 個月、民
    事第二審審判案件期限2年、民事第三審審判案件期限1年）
    ，是綜合上情，認為聲請人所應供之擔保金額，以905,853
    元為適當【計算式：209,043元×（4＋4/12）=905,853元】
    。
四、依強制執行法第18條第2項裁定如主文。
中    華    民    國   100    年    10    月    6    日
                  民事第二庭    法  官  林慶郎
附表：
┌──┬─────┬───┬────────┬──────────┐
│編號│土地坐落及│地目  │面積（平方公尺）│權利範圍            │
│    │其地號    │      │                │                    │
├──┼─────┼───┼────────┼──────────┤
│1   │臺中市太平│建    │169.96          │全部                │
│    │區○○段76│      │                │                    │
│    │地號土地  │      │                │                    │
└──┴─────┴───┴────────┴──────────┘
┌──┬──────┬─────┬────┬────┬──────┬──┐
│編號│建號        │基地坐落  │建物門牌│建築式樣│建物總面積  │權利│
│    │            │          │        │主要材料│（平方公尺）│範圍│
│    │            │          │        │及層數  │            │    │
│    │            │          │        │        │            │    │
│    │            │          │        │        │            │    │
├──┼──────┼─────┼────┼────┼──────┼──┤
│1   │臺中市太平  │臺中市太平│臺中市太│住家用、│一層：65.12 │全部│
│    │區○○段132 │區○○段76│平區大興│加強磚造├──────┤    │
│    │建號建物    │地號土地  │15街50巷│、2層   │二層：65.12 │    │
│    │            │          │39弄11號│        ├──────┤    │
│    │            │          │        │        │總計：130.24│    │
└──┴──────┴─────┴────┴────┴──────┴──┘
以上正本係照原本作成。
如不服本裁定，應於送達後10日內向本院提出抗告狀（須附繕本
），並繳納抗告裁判費新臺幣1,000元。
中    華    民    國   100    年    10    月    6    日
                                書記官  王淑燕